---
title: "Calendario delle lezioni"
date: "Pagina aggiornata il `r Sys.Date()`"
biblio-style: apalike
---

```{r include = FALSE}
library("tidyverse")
library("lubridate")
```

```{r include = FALSE}
firstday <- "27-02-2023"
    
meetings <- dmy(firstday) + c(0:15) * weeks(1)

meeting_headers <- paste0(
  "Settimana ", 1:15, " (", day(meetings), " ", months(meetings), " 2023)"
)
```

\

## Date e argomenti degli incontri

Viene qui fornito un calendario approssimativo di ciò che faremo durante il semestre. Le indicazioni `D1`, `D2`, ..., fanno riferimento ai capitoli delle dispense.

**Il presente calendario non è definitivo e potrà subire delle variazioni che saranno comunicate mediante l'aggiornamento di questa pagina web.**

\

| Incontro |  Data | Argomento | Dispense |
| :------: | :---: | --------- | -------- |
| 1 |	02/03/2023 |	Presentazione del corso. Introduzione al linguaggio di programmazione probabilistico R | D1, D2 |
| 2 |	07/03/2023 |	Le funzionalità di R per l'analisi dei dati psicologici	| D3, D4 |
| 3 |	09/03/2023 |	Tidyverse per la manipolazione dei dati psicologici	| D5, D6, D7 |
| 4 |	14/03/2023 |	Analisi di regressione come fondamento dell'analisi fattoriale | D8.1 |
| 5 |	16/03/2023 |	Il modello di regressione multipla | D82., D8.3 |
| 6 |	21/03/2023 |	Elementi di teoria della probabilità. Introduzione alle teoria classica dei test. | D9 |
| 7 |	23/03/2023 |	Teoria classica dei test. Attendibilità. Errore standard di misura, stima dell'intervallo di fiducia attorno al valore vero. | D10 |
| 8 |	28/03/2023 | Errore standard di stima. Intervallo di confidenza per la stima del punteggio vero. Introduzione all'analisi fattoriale. Annullamento della tetrade. Metodo del centroide. Introduzione a lavaan. | D11, D12, D13, D14 |
| 9 | 30/03/2023 | Modello unifattoriale | D15 |
| 10 | 04/04/2023 | modello multifattoriale, punteggi fattoriali | D16, D17 | 
| 11| 13/04/2023 | Analisi dei percorsi | D18 |
| 12| 18/04/2023 | Attendibilità e FA | D19, D20 |
| 13| 20/04/2023 |Algebra matriciale | Appendici |
| 14 | 27/04/2023 | Costruzione strumenti | D21, D22, D23 |
| 15 | 02/05/2023 | Numero fattori, rotazione | D24, D25, D26 |
| 16 | 05/05/2023 | Invarianza misura, indici di bontà di adattamento | D27, D28 |
| 17 | 09/05/2023 | Revisione modello | D29, D30 |
| 18 | 11/05/23 | Curve di crescita latente, dati categoriali | D31, D32 |
| 19 | 16/05/23 | Didattica in modalità blended: preparazione delle presentazioni dei  progetti  | |
| 20 | 18/05/23  | Presentazioni degli studenti frequentanti 1 | |
| 21 | 23/05/23 | Presentazioni degli studenti frequentanti 2 | |




<!-- <!-- ------------------------------------------------------ --> 

<!-- ### `r meeting_headers[1]` -->

<!-- *Incontri di lezione ed esercitazioni pratiche #* 1, 2 -->

<!-- - Presentazione dell'insegnamento -->

<!-- <!-- ------------------------------------------------------ --> 

<!-- ### `r meeting_headers[2]` -->

<!-- *Incontri di lezione ed esercitazioni pratiche #* 3, 4, 5 -->

<!-- - Introduzione a $\textsf{R}$. -->


<!-- <!-- ------------------------------------------------------ --> 

<!-- ### `r meeting_headers[3]` -->

<!-- *Incontri di lezione ed esercitazioni pratiche #* 6, 7,  -->

<!-- - Teora delle probabilità e modello lineare. -->

<!-- <!-- ------------------------------------------------------ --> 

<!-- ### `r meeting_headers[4]` -->

<!-- *Incontri di lezione ed esercitazioni pratiche #* 8, 9 -->

<!-- - Teoria classica dei test -->

<!-- *Compiti*: -->

<!-- - WU1 (analisi di regressione e TTC in $\textsf{R}$) -->

<!-- <!-- ------------------------------------------------------ --> 

<!-- ### `r meeting_headers[5]` -->

<!-- *Incontri di lezione ed esercitazioni pratiche #* 10, 11, 12 -->

<!-- - D4, D5, D6 -->

<!-- <!-- ------------------------------------------------------ --> 

<!-- ### `r meeting_headers[6]` -->

<!-- *Incontri di lezione ed esercitazioni pratiche #* 12, 13, 14 -->

<!-- - D7, D8 -->

<!-- *Compiti*:  -->

<!-- - WU2 (analisi fattoriale in $\textsf{R}$) -->

<!-- <!-- ------------------------------------------------------ --> 

<!-- ### `r meeting_headers[7]` -->

<!-- *Incontri di lezione ed esercitazioni pratiche #* 15, 16, 17 -->
<!--  - D9, D10 -->

<!-- <!-- ------------------------------------------------------ --> 

<!-- ### `r meeting_headers[8]` -->

<!-- *Incontri di lezione ed esercitazioni pratiche #* 18, 19, 20 -->
<!-- - D11, D12, D13, algebra matriciale -->

<!-- *Compiti*:  -->
<!-- - WU4 (attendibilità) -->

<!-- <!-- ------------------------------------------------------ --> 

<!-- ### `r meeting_headers[9]` -->

<!-- *Incontri di lezione ed esercitazioni pratiche #* 21, 22, 23 -->

<!-- - D11, D12, D13 -->

<!-- <!-- ------------------------------------------------------ --> 

<!-- ### `r meeting_headers[10]` -->

<!-- *Incontri di lezione ed esercitazioni pratiche #* 24, 25, 26 -->

<!-- - D14, D15, growth models -->

<!-- *Compiti*:  -->

<!-- - WU5 (numero di fattori, invarianza fattoriale) -->

<!-- <!-- ------------------------------------------------------ --> 

<!-- ### `r meeting_headers[11]` -->

<!-- *Incontri di lezione ed esercitazioni pratiche #* 27, 28, 29 -->

<!-- Questa settimana non ci saranno incontri in classe in quanto un CFU del corso si svolge in modalità *blended*. Durante questo periodo, gli studenti saranno impegnati nella preparazione delle presentazioni dei loro progetti di gruppo. -->

<!-- <!-- ------------------------------------------------------ --> 

<!-- ### `r meeting_headers[12]` -->

<!-- *Incontri di lezione ed esercitazioni pratiche #* 30, 31, 32 -->

<!-- *Presentazioni dei lavori di gruppo per gli studenti frequentanti* -->

<!-- <!-- ------------------------------------------------------ --> 



