---
title: "Calendario delle attività didattiche"
date: "Pagina aggiornata il `r Sys.Date()`"
biblio-style: apalike
---

```{r include = FALSE}
library("tidyverse")
library("lubridate")
```

```{r include = FALSE}
firstday <- "02-03-2023"
    
meetings <- dmy(firstday) + c(0:15) * weeks(1)

meeting_headers <- paste0(
  "Settimana ", 1:15, " (", day(meetings), " ", months(meetings), " 2023)"
)
```

Viene qui fornito un calendario approssimativo di ciò che faremo durante il semestre.

**Il presente calendario non è definitivo e potrà subire delle variazioni che saranno comunicate mediante l'aggiornamento di questa pagina web.**

\

<!-- ------------------------------------------------------ -->

### `r meeting_headers[1]`

*Incontri di lezione ed esercitazioni pratiche #* 1, 2

- Presentazione dell'insegnamento

<!-- ------------------------------------------------------ -->

### `r meeting_headers[2]`

*Incontri di lezione ed esercitazioni pratiche #* 3, 4, 5

- Introduzione a $\textsf{R}$.


<!-- ------------------------------------------------------ -->

### `r meeting_headers[3]`

*Incontri di lezione ed esercitazioni pratiche #* 6, 7, 8

- Teora delle probabilità e modello lineare.

<!-- ------------------------------------------------------ -->

### `r meeting_headers[4]`

*Incontri di lezione ed esercitazioni pratiche #* 6, 7, 8

- Teoria classica dei test
 
*Compiti*:

- WU1 (analisi di regressione e TTC in $\textsf{R}$)

<!-- ------------------------------------------------------ -->

### `r meeting_headers[5]`

*Incontri di lezione ed esercitazioni pratiche #* 9, 10, 11

- D4, D5, D6

<!-- ------------------------------------------------------ -->

### `r meeting_headers[6]`

*Incontri di lezione ed esercitazioni pratiche #* 12, 13, 14

- D7, D8

*Compiti*: 

- WU2 (analisi fattoriale in $\textsf{R}$)

<!-- ------------------------------------------------------ -->

### `r meeting_headers[7]`

*Incontri di lezione ed esercitazioni pratiche #* 15, 16, 17
 - D9, D10

<!-- ------------------------------------------------------ -->

### `r meeting_headers[8]`

*Incontri di lezione ed esercitazioni pratiche #* 18, 19, 20
- D11, D12, D13, algebra matriciale

*Compiti*: 
- WU4 (attendibilità)

<!-- ------------------------------------------------------ -->

### `r meeting_headers[9]`

*Incontri di lezione ed esercitazioni pratiche #* 21, 22, 23

- D11, D12, D13

<!-- ------------------------------------------------------ -->

### `r meeting_headers[10]`

*Incontri di lezione ed esercitazioni pratiche #* 24, 25, 26

- D14, D15, growth models

*Compiti*: 

- WU5 (numero di fattori, invarianza fattoriale)

<!-- ------------------------------------------------------ -->

### `r meeting_headers[11]`

*Incontri di lezione ed esercitazioni pratiche #* 27, 28, 29

Questa settimana non ci saranno incontri in classe in quanto un CFU del corso si svolge in modalità *blended*. Durante questo periodo, gli studenti saranno impegnati nella preparazione delle presentazioni dei loro progetti di gruppo.

<!-- ------------------------------------------------------ -->

### `r meeting_headers[12]`

*Incontri di lezione ed esercitazioni pratiche #* 30, 31, 32

*Presentazioni dei lavori di gruppo per gli studenti frequentanti*

<!-- ------------------------------------------------------ -->



