---
title: "Calendario delle attività didattiche"
date: "Pagina aggiornata il `r Sys.Date()`"
biblio-style: apalike
---

```{r include = FALSE}
library("tidyverse")
library("lubridate")
```

```{r include = FALSE}
firstday <- "28-02-2022"
    
meetings <- dmy(firstday) + c(0:15) * weeks(1)

meeting_headers <- paste0(
  "Settimana ", 1:15, " (", day(meetings), " ", months(meetings), " 2022)"
)
```

Viene qui fornito un calendario di ciò che faremo durante il semestre insieme alle scadenze per la consegna degli esercizi WarmUp. I compiti assegnati vanno svolti nella settimana indicata e riguardano gli argomenti discussi la settimana successiva. Il termine ultimo per la consegna è il giorno precedente al primo giorno di lezione della settimana in questione -- per esempio, se nella seconda settimana di maggio il primo giorno di lezione è mercoledì 11 maggio, allora gli esercizi WarmUp vanno consegnati entro martedì 10 maggio. 

**Il presente calendario non è definitivo e potrà subire delle variazioni che saranno comunicate mediante l'aggiornamento di questa pagina web.**

\

<!-- ------------------------------------------------------ -->

### `r meeting_headers[1]`

*Incontri di lezione ed esercitazioni pratiche #* 1, 2

- Esercitazioni con $\textsf{R}$.


<!-- ------------------------------------------------------ -->

### `r meeting_headers[2]`

*Incontri di lezione ed esercitazioni pratiche #* 3, 4, 5

- Teora delle probabilità e modello lineare.

<!-- ------------------------------------------------------ -->

### `r meeting_headers[3]`

*Incontri di lezione ed esercitazioni pratiche #* 6, 7, 8

- D1, D2, D3
 
*Compiti*:

- WU1 (analisi di regressione e TTC in $\textsf{R}$)

<!-- ------------------------------------------------------ -->

### `r meeting_headers[4]`

*Incontri di lezione ed esercitazioni pratiche #* 9, 10, 11

- D4, D5, D6

<!-- ------------------------------------------------------ -->

### `r meeting_headers[5]`

*Incontri di lezione ed esercitazioni pratiche #* 12, 13, 14

- D7, D8

*Compiti*: 

- WU2 (analisi fattoriale in $\textsf{R}$)

<!-- ------------------------------------------------------ -->

### `r meeting_headers[6]`

*Incontri di lezione ed esercitazioni pratiche #* 15, 16, 17
 - D9, D10

<!-- ------------------------------------------------------ -->

### `r meeting_headers[7]`

*Incontri di lezione ed esercitazioni pratiche #* 18, 19, 20
- D11, D12, D13, algebra matriciale

*Compiti*: 
- WU4 (attendibilità)

<!-- ------------------------------------------------------ -->

### `r meeting_headers[8]`

*Incontri di lezione ed esercitazioni pratiche #* 21, 22, 23

- D11, D12, D13

<!-- ------------------------------------------------------ -->

### `r meeting_headers[9]`

*Incontri di lezione ed esercitazioni pratiche #* 24, 25, 26

- D14, D15, growth models

*Compiti*: 

- WU5 (numero di fattori, invarianza fattoriale)

<!-- ------------------------------------------------------ -->

### `r meeting_headers[10]`

*Incontri di lezione ed esercitazioni pratiche #* 27, 28, 29

- D16, D17, D18

<!-- ------------------------------------------------------ -->

### `r meeting_headers[11]`

*Incontri di lezione ed esercitazioni pratiche #* 30, 31, 32

*Presentazioni*

<!-- ------------------------------------------------------ -->



